臺灣高等法院刑事判決
109年度上訴字第2126號
上  訴  人  
即  被  告  張致晃




選任辯護人  黃慧仙律師
上列上訴人即被告因毒品危害防制條例案件，不服臺灣新北地方
法院108年度訴字第506號，中華民國109年4月10日第一審判決（
起訴案號：臺灣新北地方檢察署107年度偵字第35272號、107年
度毒偵字第9226號、108年度偵字第13149號），提起上訴，本院
判決如下：
    主  文
上訴駁回。
    事  實
一、張致晃明知甲基安非他命係毒品危害防制條例第2條第2項第
    2款所定之第二級毒品，依法不得持有、施用及販賣。竟分
    別為下列犯行：
  ㈠張致晃前因施用毒品案件，經臺灣新北地方法院以104年度毒
    聲第1004號裁定送觀察、勒戒，因不服提起抗告，經本院以
    104年度毒抗字第367號駁回抗告確定，送觀察、勒戒後，認
    無繼續施用毒品之傾向，於民國105年12月7日執行完畢釋放
    ，並經臺灣新北地方檢察署檢察官以104年度毒偵字第6988
    號為不起訴處分確定。詎仍不知悔改，基於施用第二級毒品
    之犯意，於107年11月7日晚間 7時許，在其上游藥頭蔡順冬
    斯時位於新北市○○區○○路0段000巷附近之居所，自其向蔡順
    冬所購買並持有之2包甲基安非他命中，取用部分，以放置
    於玻璃球燒烤吸食施用方式，施用甲基安非他命1次。
  ㈡張致晃意圖營利，基於販賣第二級毒品之犯意，於107年11月
    5日晚間10時許前之某日，在不詳地點以其所持用門號00000
    00000號行動電話上網利用通訊軟體Grindr，以公開顯示暱
    稱「異男現約自住O～可調fun」作為暗示販賣毒品之訊息，
    以招攬不特定之毒品買家購買毒品。適新北市政府警察局新
    莊分局警員何柏林於107年11月5日晚間10時許，執行網路巡
    邏勤務發現前開疑似販毒之訊息，便透過通訊軟體Grindr佯
    裝買家與張致晃聯繫、商議毒品買賣事宜，並於加入張致晃
    暱稱「張小峰」之LINE內以「3各」、「8張」、「等他們貨
    來了之後，我們找個私人的地方，讓你去試這些東西，你再
    拿錢給我…」等暗語，達成以新臺幣（下同）8,000元之代價
    交易第二級毒品甲基安非他命3公克之合意後，雙方並約定
    於同年11月7日晚間7時30分許，至新北市○○區○○路000號前
    進行交易。嗣張致晃於同日晚間8時許至上址欲進行交易時
    ，張致晃騎乘機車指示何柏林騎乘機車隨同至新北市○○區○○
    街0號1樓，並於同日晚間8時51分許，在福樂街5號1樓屋內
    ，張致晃將第二級毒品1包交付予何柏林後，經何柏林當場
    表明身分，進而查獲致未遂，並扣得如附表編號一所示之甲
    基安非他命共2包及上開持以聯絡買賣毒品所用之如附表編
    號二所示之行動電話 1支而未遂。嗣張致晃在員警尚未察覺
    上開販賣之甲基安非他命係由蔡順冬所提供前，供出上游蔡
    順冬，而偵悉蔡順冬販賣第二級毒品甲基安非他命之犯行，
    而循線查悉上情。
二、案經新北市政府警察局新莊分局報告臺灣新北地方檢察署檢
    察官偵查起訴。
    理  由
壹、證據能力
一、被告及辯護人固然辯稱：本案係警察以「釣魚」之方式誘捕
    偵查，故因此所取得之供述及非供述證據均無證據能力云云
    。惟按，所謂「陷害教唆」，係指行為人原不具犯罪之故意
    ，純因司法警察之設計教唆，始萌生犯意，而實行犯罪構成
    要件之行為者而言。因係以引誘或教唆犯罪之不正當手段，
    使原無犯罪故意之人萌生犯意而實行犯罪行為，再蒐集犯罪
    證據，予以逮捕偵辦，手段顯然違反憲法對於基本人權之保
    障，且已逾越偵查犯罪之必要程度，對於公共利益之維護並
    無意義，因此所取得之證據資料，應不具有證據能力。至刑
    事偵查技術上所謂之「釣魚」，則指對於原已犯罪或具有犯
    罪故意之人，以設計引誘之方式，使其暴露犯罪事證，而加
    以逮捕或偵辦者而言。此之所謂「釣魚」純屬偵查犯罪技巧
    之範疇，並未違反憲法對於基本人權之保障，且於公共利益
    之維護有其必要性，故依「釣魚」方式所蒐集之證據資料，
    非無證據能力。查被告於通訊軟體Grindr，以公開顯示暱稱
    「異男現約自住0～可調fun」，而「可調fun」係指可代購第
    二級毒品安非他命，並一起共享二級毒品安非他命，業據被
    告於警詢供述綦詳（見107年度偵字第35272號偵查卷第8頁
    及背面），參以員警何柏林向被告詢問「3可嗎」被告先表
    示：「3甚麼」，經員警何柏林進一步問「你說可調」、「
    想拿3」，被告回覆：「3個喔」，此有被告與員警何柏林於
    Grindr對話內容譯文(見前揭偵查眷第15頁)，且被告於案發
    當日亦確實交付員警何柏林第二級毒品安非他命3克，此有
    員警何柏林107年11月7日職務報告1紙在卷可參(見前揭偵查
    眷第12頁)。可見被告於員警何柏林佯裝買家向其探詢之前
    ，原本即具有販賣第二級毒品之故意，並在上開通訊軟體Gr
    indr以暱稱「異男現約自住0〜可調fun」傳達暗示販賣第二
    級毒品之訊息。揆諸前揭說明，本案因此所取得之證據資料
    ，自不能以警察係以「釣魚」之方式偵辦犯罪而遽認為無證
    據能力。
二、按被告以外之人於偵查中向檢察官所為之陳述，除顯有不可
    信之情況者外，得為證據，刑事訴訟法第159 條之1 第2 項
    定有明文。查證人何柏林以證人身分證述，在偵查中向檢察
    官所為之陳述，經具結擔保其信憑性，並無顯不可信之情況
    ，且於原審審理時，已基於證人地位、經合法具結、並在賦
    予被告及其選任辯護人對質詰問機會之情形下為證述，且無
    顯不可信之情事，證人何柏林於偵查中向檢察官所為之證述
    ，自應有證據能力。
三、被告以外之人於審判外之陳述，雖不符刑事訴訟法第159條
    之1 、159條之2 、159條之3 、159條之4等規定，而經當事
    人於審判程序同意作為證據，法院審酌該言詞陳述或書面陳
    述作成時之情況，認為適當者，亦得為證據。當事人、代理
    人或辯護人於法院調查證據時，知有第159條第1項不得為證
    據之情形，而未於言詞辯論終結前聲明異議者，視為有前項
    之同意，刑事訴訟法第159條之5定有明文。本案當事人及辯
    護人就下述其餘供述證據方法之證據能力，於言詞辯論終結
    前均未於言詞辯論終結前聲明異議，而經本院審酌各該證據
    方法之作成時，並無其他不法之情狀，均適宜為本案之證據
    ，依刑事訴訟法第159條之5之規定，有證據能力。
四、至於其餘資以認定本案犯罪事實之非供述證據，亦查無違反
    法定程序取得之情形，依刑事訴訟法第158條之4反面規定，
    應具證據能力。
貳、實體方面
一、關於事實一、㈠部分
  ㈠上揭事實，業據被告於偵查及原審及本院審理時均坦承不諱
    ，且經警採尿送驗，結果確呈甲基安非他命陽性反應乙節，
    此有台灣檢驗科技股份有限公司107年11月23日濫用藥物檢
    驗報告、新北市政府警察局受採集尿液檢體人姓名及檢體編
    號對照表、採尿同意書、新北市政府警察局新莊分局搜索扣
    押筆錄暨扣押物品目錄表及現場暨扣案物照片等件在卷可稽
    （見前揭偵查卷第20至22、26、27、57至61、89頁）；此外
    ，復有白色或透明晶體2包扣案可佐，而扣案之白色或透明
    晶體2包，經送臺北榮民總醫院鑑定結果確為第二級毒品甲
    基安非他命（驗餘淨重合計7.5073公克）無訛，有臺北榮民
    總醫院108年2月11日北榮毒鑑字第C0000000號毒品成分鑑定
    書在卷可按（見前揭偵查卷第116頁），足認被告上開自白
    核與事實相符，堪以採信。
　㈡另毒品危害防制條例第23條第2項業於109年1月15日修正公布
    ，並自同年7月15日起生效施行，修正前該條項規定：「觀
    察、勒戒或強制戒治執行完畢釋放後，『5』年內再犯第10條
    之罪者，檢察官或少年法院（地方法院少年法庭）應依法追
    訴或裁定交付審理」；修正後該條項則規定「觀察、勒戒或
    強制戒治執行完畢釋放後，『3』年內再犯第10條之罪者，檢
    察官或少年法院（地方法院少年法庭）應依法追訴或裁定交
    付審理」，亦即其修正僅就非屬犯罪之追訴處罰條件有所更
    異，至於論罪科刑之法條本身（即毒品危害防制條例第10條
    第1項及第2項）並無變更。次按，上開條例108年12月17日
    修正之條文施行前犯第10條之罪之案件，於修正施行後，審
    判中之案件，由法院或少年法院（地方法院少年法庭）依修
    正後規定處理，毒品危害防制條例第35條之1第2款前段定有
    明文。查被告上開所為之施用第二級毒品犯行，犯罪日期為
    107年11月7日，且本案於109年6月12日繫屬於本院，此有原
    審法院函上所蓋之本院收文戳可憑（見本院卷第2頁），則
    本案應有毒品危害防制條例條例第35條之1第2款前段規定之
    適用。又被告前因施用第二級毒品案件，經臺灣新北地方法
    院以104年度毒聲第1004號裁定送觀察、勒戒，因不服提起
    抗告，經本院以104年度毒抗字第367號駁回抗告確定，送觀
    察、勒戒後，認無繼續施用毒品之傾向，於105年1月27日執
    行完畢出所，有本院被告前案紀錄表在卷可參，其於執行完
    畢釋放後3年內再犯本件毒品危害防制條例第10條之罪，依
    同條例第23條第2項之規定，應依該條例第10條之規定論處
    。　　  
  ㈢綜上，本案事證明確，被告此部分犯行堪予認定。至被告及
    辯護人雖稱本件被告施用毒品，係因員警叫被告去買毒品，
    施用部分也是陷害教唆的一部，然本件被告販賣第二級毒品
    未遂部分並不構成陷害教唆(詳後述)，被告施用毒品之犯行
    自不屬陷害教唆之範疇，辯護人此部分辯解，亦有誤會。
二、關於事實一、㈡部分
  ㈠訊據被告固坦承確有於「Grindr」通訊軟體有使用「異男現
    約自住O～可調fun」之暱稱及於「LINE」通訊軟體以「張小
    峰」與員警何柏林對話，並於107年11月7日晚間8時許，前
    往新北市○○區○○路000號前，隨後張致晃騎乘機車指示員警
    亦騎乘機車隨同至新北市○○區○○街0號1樓，並於同日晚間8
    時51分許，在福樂街5號1樓屋內，將第二級毒品1包交付予
    員警何柏林後，即遭員警何柏林當場逮捕之事實，惟矢口否
    認有何販賣第二級毒品之犯行，辯稱：伊僅想與員警相約碰
    面性交，係員警一再詢問毒品價錢及能否幫忙購買毒品，故
    本件為員警向伊詢問毒品價格並提出毒品交易請求，屬陷害
    教唆，伊並無販賣毒品以營利之意思云云。惟查：
  ⒈被告於「Grindr」通訊軟體有使用「異男現約自住0～可調fun
    」之暱稱及於「LINE」通訊軟體以「張小峰」與佯裝成買家
    之員警何柏林對話，雙方達成以新臺幣（下同）8,000元之
    代價交易第二級毒品甲基安非他命3公克之合意後，被告於1
    07年11月7日晚間8時許，前往新北市○○區○○路000號前，隨
    後被告騎乘機車指示員警何柏林亦騎乘機車隨同至新北市○○
    區○○街0號1樓，並於同日晚間8時51分許，在福樂街5號1樓
    屋內，欲將第二級毒品1包交付予員警何柏林，即遭員警何
    柏林當場逮捕，業據被告自承不諱，且經證人即查獲員警何
    柏林於偵查及原審審理時證述明確(見前揭偵查卷第98至99
    頁、原審卷第255至264頁），且有臺北榮民總醫院108年2月
    11日北榮毒鑑字第C0000000號之毒品成分鑑定書、警員職務
    報告、通訊軟體Grindr及LINE對話內容翻拍照片、Grindr及
    LINE對話內容譯文、新北市政府警察局新莊分局搜索扣押筆
    錄暨扣押物品目錄表、現場暨扣案物照片等件在卷可稽（見
    前揭偵查卷第12、15至19、20至22、30至60、116頁），復
    有前揭含有第二級毒品成分之白色或透明晶體2包扣案可佐
    ，此部分事實，應堪認定。
  ⒉被告及辯護人雖辯稱本件係陷害教唆，被告僅有性交之意云
    云。惟：
　⑴證人即查獲員警何柏林於於原審審理時證稱：107年11月5日
    伊在交友軟體Grindr上看到「異男現約自住0～可調fun」，
    據伊查緝經驗「可調fun」係可以調貨，而fun可能係邊施用
    毒品一起玩樂，故疑似有販賣毒品之訊息，後來伊有傳訊息
    詢問被告可調，而被告亦有提及價格係3個9,000元，可以算
    伊8,000元便宜一點，當時未提及毒品種類和名稱，僅提及
    毒品價格，惟據查緝經驗1公克3,000元應該係毒品安非他命
    的零售價。被告帶伊至他家後並交付毒品予伊去試用毒品時
    ，始查獲毒品並以現行犯逮捕，當天伊亦有拿出現金8,000
    元予被告查看，代表伊有帶錢打算交易等語（見原審卷第25
    6至264頁）核與其偵查之證述大致相符(見前揭偵查卷第98
    至99頁)，參以被告於通訊軟體Grindr之暱稱確為「異男現
    約自住0～可調fun」，則證人何柏林係因為被告之暱稱認為
    被告可以調毒品方與被告聯繫，並非隨意找尋與毒品無關之
    人以誘發其犯意。
　⑵又觀諸被告與員警何柏林於通訊軟體Grindr之對話內容，顯
    示：
    「(以下稱員警何柏林為何、被告為被)
　  何：Hi                                              
    何：(傳送照片)                                      
    何：(傳送照片)                                      
    何：可調嗎                                          
    被：住哪                                            
    何：Hi                                              
    被：嗨                                              
    被：自住嗎？                                        
    何：泰山                                            
    被：嗯嗯                                            
    被：你跟家人住，，，                                
    被：還是，，，                                      
    何：3可嗎                                           
    被：怎了                                            
    被：你不是約我嗎?                                   
    被：3甚麼？                                         
    何：你說可調                                        
    何：想拿3                                           
    被：嗯嗯                                            
    被：嗯                                              
    何：你是想約喔                                      
    被：3個喔                                           
    何：嗯                                              
    被：我問問，，，                                    
    何：好呦                                            
    被：現在外面蠻缺的                                  
    被：你自住？                                        
    何：沒有欸                                          
    被：能介一下嗎？                                    
    何：？                                              
    何：我那個是照片啦                                  
    被：不懂，，                                        
    何：照騙啦                                          
    被：介？你也不懂                                    
    何：因為我變胖很多                                  
    被：哪，，，我蠻怕的                                
    何：178/90/25……                                   
    何：練健身先吃棒                                    
    何：胖                                              
    被：3個9000，但是要算給你8000                       
    何：不然都沒肌肉可以長                              
    被：但是要明天                                      
    何：今天不行嗎……                                  
    被：晚上沒師機                                      
    何：我自取勒                                        
    何：？                                              
    何：(傳送貼圖)                                      
    何：@@                                              
    何：人勒                                            
    被：能給現在的照嗎？                                
    被：我幫你問一下，不是我的問題                      
    何：(傳送照片)                                      
    何：嗯嗯                                            
    何：好                                              
    何：麻煩你了                                        
    被：真的啦                                          
    被：我們交換賴，可以嗎？                            
    被：不是錢不錢的問題，                              
    被：我幫你想辦法，你沒幾睡吧                        
    被：你賴給我 」
　  此有通訊軟體Grindr之對話內容譯文(見前揭偵查卷第15頁
    及背面) ，可知員警何柏林係因被告暱稱看起來有可調毒品
    之資訊，方試探性與被告確認，被告亦未否認可調毒品，先
    詢問何柏林資訊後，併表示現在外面蠻缺貨的要再問看看，
    並提及原本價格3個9,000元而便宜算何柏林8,000元。
　⑶又被告於警詢時自承：通訊軟體Grindr暱稱上所提及之「可
    調fun 」，意指伊可幫忙代為購買第二級毒品安非他命並一
    起共享第二級毒品安非他命，警方確實有詢問伊3公克購買
    第二級毒品安非他命的價錢，伊亦確實承諾欲幫忙購買3公
    克之第二級毒品安非他命，對話訊息中提及「3個9,000，但
    是要算你8,000元」，係指3公克的安非他命價錢為9,000元
    ，因買多有折扣，故算 8,000元等語（見前揭偵查卷第6頁
    背面至第9頁），顯見被告暱稱所指確含可調毒品之意，被
    告並有傳送販賣毒品之訊息，並與警方相約欲進行毒品交易
    。
　⑷綜上，本件非屬陷害教唆，僅屬誘捕偵查，此情已足認定。
    被告及辯護人前揭所辯，自非可採。
　⒊按販賣毒品者，其主觀上有營利之意圖，客觀上有販賣之行
    為即足構成，至於實際上是否已經獲利則非所問。申言之，
    祇須行為人主觀上有營利意圖，進而與應買者就毒品標的物
    與價金等買賣毒品之重要內容有所意思表示而達成契約之合
    致，即該當販賣毒品罪之販賣行為。查被告為智識正常之成
    年人，其等對於毒品交易本屬檢警機關嚴予追究查辦之犯罪
    ，法律就此設有重典處罰各情當知之甚稔。又被告與毒品買
    受人即證人何柏林間並非至親，亦無任何情誼，渠等間透過
    「Grindr」、「Line」而就毒品交易之數量、金額達成意思
    合致，並約定交易時間及地點；且被告於警詢時供稱：今日
    如有販賣成功，會獲利300至400元等語（見前揭偵查卷第9
    頁）。堪認被告實行本件交易，確有營利之意圖甚明。
　⒋綜上所述，本案事證明確，被告販賣毒品未遂之犯行，堪以
    認定，應依法論罪科刑。
三、新舊法比較
    按行為後法律有變更者，適用行為時之法律。但行為後之法
    律有利於行為人者，適用最有利於行為人之法律，刑法第2
    條第1項定有明文。查毒品危害防制條例第4條第2項，於109
    年1月15日修正公布施行，並自同年7月15日起生效，修正前
    規定為：「製造、運輸、販賣第二級毒品者，處無期徒刑或
    7年以上有期徒刑，得併科新臺幣1,000萬元以下罰金」；修
    正後規定為：「製造、運輸、販賣第二級毒品者，處無期徒
    刑或10年以上有期徒刑，得併科新臺幣1,500萬元以下罰金
    」，經比較結果，修正後之規定將有期徒刑及罰金刑之刑度
    均提高，經比較修正前、後法結果，以修正前毒品危害防制
    條例第4條第2項規定較有利於被告，是依刑法第2條第1項前
    段之規定，就被告販賣第二級毒品未遂罪論處部分，自應適
    用行為時即修正前毒品危害防制條例第4條第2項規定。
四、論罪科刑
  ㈠查甲基安非他命屬毒品危害防制條例第2條第2項第2款所規定
    之第二級毒品，不得持有、施用及販賣。核被告就事實欄一
    、㈠所為，係犯毒品危害防制條例第10條第2項之施用第二級
    毒品罪；就事實欄一、㈡所為，係犯修正前毒品危害防制條
    例第4條第6項、第2項之販賣第二級毒品未遂罪。被告施用
    前後持有甲基安非他命之低度行為，為施用之高度行為所吸
    收，被告販賣毒第二級毒品未遂前持有第二級毒品之低度行
    為，亦為販賣第二級毒品未遂之高度行為所吸收，均不另論
    罪。
　㈡被告就事實欄一、㈡所為已著手於販賣本件毒品犯罪之實行而
    不遂，應依刑法第25條第2項規定減輕其刑。
　㈢被告所犯上開2罪間，犯意各別，行為互殊，應分論併罰。
  ㈣又被告前因轉讓偽藥案件，經臺灣新北地方法院以106年度審
    訴字第1568號判處有期徒刑5月確定，於107年9月11日執行
    完畢一節，有本院被告前案紀錄表1份在卷可查，其於有期
    徒刑執行完畢後5年內，故意再犯本案有期徒刑以上之罪，
    為累犯，依司法院釋字第775號解釋所示，為避免發生罪刑
    不相當之情形，法院就該個案依該解釋意旨，裁量是否加重
    最低本刑。考量被告構成累犯之犯罪紀錄，與本案犯罪類型
    具實質關聯性，且於前案執行完畢後不久即再犯本案，足見
    被告對刑罰之反應力薄弱，應依刑法第47條第1項規定加重
    其刑(但就販賣第二級毒品之法定刑為無期徒刑部分之法定
    刑不得加重)，並就販賣第二級毒品未遂部分依法先加後減
    之。
  ㈤按犯毒品危害防制條例第4條至第8條、第10條或第11條之罪
    ，供出毒品來源，因而查獲其他正犯或共犯者，減輕或免除
    其刑。毒品危害防制條例第17條第1項定有明文。被告供出
    本案所販賣之毒品上源蔡順冬因而查獲共同被告蔡順冬，故
    應有毒品危害防制條例第17條第1項減輕其刑規定之適用，
    爰依該條項規定遞減輕被告之刑。
五、駁回上訴之理由
  ㈠原審以被告罪證明確，依（修正前）毒品危害防制條例第4條
    第6項、第2項、毒品危害防制條例第10條第2項、第17條第1
    項、第18條第1項前段、第19條第1項，刑法第11條、第25條
    第2項、第47條第1項、第41條第1項前段之規定（原審雖未
    及比較新舊法，惟經本院比較適用結果，修正後法律並非較
    有利於被告，仍適用行為時之法律，於判決結果無影響，不
    構成撤銷之原因，由本院補充敘明），並審酌被告無視於政
    府制定毒品危害防制條例杜絕毒品犯罪之禁令，本於營利意
    圖販賣第二級毒品，幸因警員執行網路巡邏而即時查獲，被
    告販賣第二級毒品之行為始未得逞，被告輕忽毒品氾濫對社
    會治安、他人身體健康之危害，行為實有不該，又被告前曾
    因施用毒品案件經觀察、勒戒及判刑，竟猶不知悔改，復再
    犯本件施用毒品罪，顯然無視毒品對於其自身健康之戕害及
    對於社會安全與公共秩序之潛在危害，復考量被告犯後否認
    販賣毒品犯行、本案所欲販售之第二級毒品數量不多、可預
    期獲得利益甚微，兼衡其自述為高中畢業之智識程度、未婚
    、從事便當店工作、家庭經濟狀況勉持等一切情狀，分別量
    處有期徒刑4月、2年2月，並就施用毒品犯行諭知易科罰金
    之折算標準。另說明：扣案如附表編號一所示之第二級毒品
    2包，連同難以完全析離之包裝袋，均應依毒品危害防制條
    例第18條第1項前段規定宣告沒收銷燬；又如附表編號二所
    示被告所持用之門號0000000000號行動電話1支（含SIM卡1
    枚），應依毒品危害防制條例第19條第1項之規定，不問屬
    於犯罪行為人與否，宣告沒收之。經核認事用法、沒收均無
    違誤，量刑亦屬妥適。
  ㈡被告上訴意旨認本件係陷害教唆，否認有何販賣第二級毒品
    未遂之犯行，對於施用毒品部分亦認係遭陷害教唆而為云云
    ，業經本院指駁如前，被告猶執陳詞提起上訴，並無理由，
    應予駁回。　　　　　　
據上論斷，應依刑事訴訟法第368條，判決如主文。
本案經檢察官丁維志提起公訴，檢察官孟玉梅到庭執行職務。
中　　華　　民　　國　　109 　年　　8 　　月　　19　　日
                  刑事第二十一庭審判長法　官  許宗和
                                      法　官  黃惠敏
                                      法　官  章曉文
以上正本證明與原本無異。
如不服本判決，應於收受送達後20日內向本院提出上訴書狀，其
未敘述上訴之理由者並得於提起上訴後20日內向本院補提理由書
（均須按他造當事人之人數附繕本）「切勿逕送上級法院」。
                                      書記官  陳媖如
中　　華　　民　　國　　109 　年　　8 　　月　　21　　日
附錄本案論罪科刑法條
修正前毒品危害防制條例第4條
製造、運輸、販賣第一級毒品者，處死刑或無期徒刑；處無期徒
刑者，得併科新臺幣2千萬元以下罰金。
製造、運輸、販賣第二級毒品者，處無期徒刑或7年以上有期徒
刑，得併科新臺幣1千萬元以下罰金。
製造、運輸、販賣第三級毒品者，處7年以上有期徒刑，得併科
新臺幣7百萬元以下罰金。
製造、運輸、販賣第四級毒品者，處5年以上12年以下有期徒刑
，得併科新臺幣3百萬元以下罰金。
製造、運輸、販賣專供製造或施用毒品之器具者，處1年以上7 
年以下有期徒刑，得併科新臺幣1百萬元以下罰金。
前五項之未遂犯罰之。 

毒品危害防制條例第10條
施用第一級毒品者，處6月以上5年以下有期徒刑。
施用第二級毒品者，處3年以下有期徒刑。

附表
編號    物品名稱及數量 一 第二級毒品甲基安非他命貳包（含外包裝）（驗餘淨重合計柒點伍零柒參公克） 二  門號○○○○○○○○○○號行動電話壹支（含SIM卡壹枚）